【裁判字號】    90,上訴,1500
【裁判日期】    901025
【裁判案由】    偽造文書
【裁判全文】
臺灣高等法院臺中分院刑事判決                    九十年度上訴字第一五號
    上  訴  人  臺灣臺中地方法院檢察署檢察官
    被      告  乙○○○
    選任辯護人  張柏山
右上訴人因被告偽造文書案件，不服臺灣臺中地方法院八十九年度訴字第二四七八號
中華民國九十年五月二十九日第一審判決（起訴案號：臺灣臺中地方法院檢察署八十
九年度偵字第四八一五號、第六九四四號），提起上訴，本院判決如左：
      主    文
上訴駁回。
      理    由
一、原審法院檢察署檢察官公訴意旨略以：被告乙○○○與黃成岳（業經本院以民國
    「下同」八十九年度上訴字第一三二五號判處有期徒刑十月，緩刑三年確定。）
    係夫妻，二人共同意圖為自己不法之所有，明知自己無償債能力，竟由黃成岳於
    不詳時地偽刻連發交通器材有限公司（下稱連發公司）及負責人賴連發之印章後
    ，於八十八年八月間，在臺中市○區○○街七七之四號住處，擅自於洪盛惟所簽
    發，以華南商業銀行大甲分行為付款人，帳號000000000號，發票日、
    金額如附表一所示之四紙支票上，分別偽造連發公司或賴連發之背書，足以生損
    害於連發公司及賴連發。黃成岳偽造背書完成後，即交由知情之乙○○○，於附
    表一所示之時間，至丁○○位於臺中縣太平市○○路三八四號住處在，持上開偽
    造背書後之支票為擔保向丁○○行使，以取信丁○○，而向丁○○詐借如附表一
    所示之款項，丁○○雖不認識發票人洪盛惟，惟因誤信上開支票確由信用良好之
    連發公司及其負責人賴連發背書，追索應無問題，乃不疑有他而於扣除利息後共
    借貸新台幣（下同）一百十二萬二千八百二十元予乙○○○。詎上開支票屆期提
    示付款遭拒，嗣並得悉上開背書係經偽造，丁○○始知受騙，因認被告乙○○○
    涉有刑法第二百十六條、第二百十條之行使偽造私文書罪、第三百三十九條第一
    項之詐欺取財罪嫌等情。
二、按犯罪事實應依證據認定之，無證據不得推定其犯罪事實。又不能證明被告犯罪
    者，應諭知無罪之判決，刑事訴訟法第一百五十四條、第三百零一條第一項分別
    定有明文。又刑事訴訟法上所謂認定犯罪事實之證據，係指足以認定被告確有犯
    罪行為之積極證據而言，該項證據自須適合於被告犯罪事實之認定，始得採為斷
    罪資料（參照最高法院二十九年上字第三一０五號判例）。次按刑法第三百三十
    九條第一項詐欺罪之成立，以意圖為自己不法之所有，以詐術使人將本人或第三
    人之物交付為要件，所謂以詐術使人交付，必須被詐欺人因其詐術而陷於錯誤，
    若其所用方法，不能認為詐術，亦不致使人陷於錯誤，即不構成該罪，最高法院
    四十六年台上字第二六０號著有判例。且為刑事訴訟法上證明之資料，無論其為
    直接證據或間接證據，均須達於通常一般之人均不致於有所懷疑，而得確信其為
    真實之程度，始得據為有罪之認定，若其關於被告是否犯罪之證明未能達此程度
    ，而有合理性懷疑之存在，致使無從形成有罪之確信，根據「罪證有疑，利於被
    告」之證據法則，即不得遽為不利於被告之認定，此觀諸最高法院七十六年臺上
    字第四九八六號判例意旨自明。又按犯罪事實之認定，應憑真實之證據，倘證據
    是否真實尚欠明顯，自難以擬制推測之方法，為其判斷之基礎，而認定犯罪事實
    之證據係指足以認定被告確有犯罪行為之積極證據而言，該項證據自須適合於被
    告犯罪事實之認定，始得採為斷罪資料，最高法院五十三年臺上字第六五六號、
  二十九年上字第三一０五號判例可資參照。
三、原審法院檢察署檢察官公訴意旨認被告乙○○○涉有右揭刑法第二百十六條、第
    二百十條之行使偽造私文書罪、第三百三十九條第一項之詐欺取財罪嫌，無非以
    、右開犯罪事實，業據告訴人丁○○指述甚詳，復有附表一所示之支票四紙在
    卷可稽。又同案犯嫌黃成岳於臺灣臺中地方法院八十八年度自字第一二九八號案
    件審理時，業已坦承於洪盛惟簽發之支票上偽造連發公司及賴連發之背書，雖其
    坦承偽造背書之支票並不包括附表一所示之四紙支票，且嗣迭經傳喚黃成岳均拒
    不到庭，惟查本件附表一所示之支票，與黃成岳於上開案件坦承偽造背書之支票
    ，發票人均係洪盛惟，遭偽造之背書亦同為連發公司及賴連發，且賴連發於上開
    案件警訊時供稱：沒有同意或授權黃成岳使用其印章，係事後才知道等語，黃成
    岳並曾出具道歉書向連發公司道歉，此經調閱前開案件卷宗審閱無訛，足認附表
    一所示支票背書係黃成岳所偽造。、次查，被告乙○○○於偵查中供稱：「票
    是洪盛惟之母向我跟會及借錢，為了清償交給我的，當時沒有任何背書，後來我
    交給我先生，而丁○○曾有放貸金錢給我們，我先生就叫我拿票去向丁○○借，
    這時就有背書，我有問我先生，他叫我不要問」等語，且被告與黃成岳親為夫妻
    ，則被告對於上開背書係屬偽造，應無不知情之理，其辯稱不知情等語，無非卸
    責之詞，不足採信。、另查，被告與告訴人前雖有多次借貸往來，被告並均支
    付利息與告訴人，本件告訴人借款當時亦曾預扣利息，且被告亦曾在支票上背書
    等情，固為告訴人所坦認，惟被告個人於華南商業銀行之支票帳戶，於八十八年
    十一月一日後即無資金往來，嗣於八十八年十二月間即已無餘額，此有華南商業
    銀行南台中分行八十九年五月二十五日華南中存字第六三號函附資金往來明細在
    卷可稽，而本件被告持向告訴人借款之支票發票日均在八十八年十一月二十六日
    以後，足見被告向告訴人借款時，早知嗣支票屆期後已無資力清償。又系爭支票
    發票人洪盛惟為告訴人所不認識，被告本身資力亦已不足，其為順利借得款項，
    竟持偽造他人背書之支票以取信告訴人，其係意圖為自己不法所有而施用詐術甚
    明，自難因其與告訴人前已有往來，且告訴人曾扣取利息，即認被告無詐欺情事
    ，為其論據。訊之被告乙○○○對於確曾持如附表一所示之支票四紙向告訴人丁
    ○○調借如附表一所示現金之情，固供承不諱，惟堅決否認有何行使偽造私文書
    、詐欺犯行，辯稱：被告之夫黃成岳在將如附表一所示之支票交付給伊向告訴人
    丁○○借貸時，並未告知支票上之背書係偽造；而被告與黃成岳經營之甲合鋼材
    有限公司及岳泰鋼材實業有限公司，自八十二年陸續以票貼方式長期向告訴人丁
    ○○借款，其已兌現支付丁○○之金額高達二億二千五百四十萬三千五百四十九
    元，利息部分亦支付超過二千萬元以上，是被告與告訴人間本有長期之資金借貸
    往來，僅因八十八年九二一大地震後，被告之公司無法繼續經營下去，才導致財
    務發生問題，否則被告與告訴人間頻繁之資金往來及往來金額之巨大，若被告有
    詐欺意圖，何以僅未兌現一百餘萬元，可見被告於借款時，並無詐欺之犯意等語
    。
四、經查：
１、本件如附表一所示四紙支票，發票人均為洪盛惟，該四紙支票背書，分別係蓋有
    「連發交通器材有限公司」、「賴連發」之印文（詳如附表一所示）；、前開
    四紙支票背書「連發交通器材有限公司」、「賴連發」之印文，係由被告之夫黃
    成岳於八十八年八月間，在不詳地點，先行偽刻「連發交通器材有限公司」、「
    賴連發」之印章後，再分別於八十八年八月間、同年十月間，在台中市○區○○
    街七十七之四號住處，分別在前開四紙支票背面，持偽造之前開印章，偽造背書
    後，交付予被告，再由被告持前開四紙支票向告訴人丁○○調借現金之情，業據
    證人即被告之夫黃成岳於警、偵訊、原審審理時，及臺灣臺中地方法院八十八年
    度自字第一二九八號、本院八十九年度上訴字第一三二五號偽造文書案件審理時
    供承不諱。、而前開四紙支票，是由被告向證人林碧足（洪盛惟之母）所借用
    之情，業據證人林碧足於原審理時證述：「我兒子已經搬去彰化了。我兒子的票
    是我去申請的，支票申請出來後我把票借給乙○○○，被告乙○○○如果要用票
    的時候，會來跟我借個兩張，總共借幾張我還要回去查證。如果是借給他的我在
    票頭都會記明『姐借』兩字。八八年十月開始跳票。票都是乙○○○來借的，黃
    成岳沒有來借過。洪盛惟有轉交過兩次兩張票給被告，我都以信封裝好後拿給我
    兒子洪盛惟交給被告。我兒子只知道借票給被告讓她比較好週轉而已。票交出去
    時印章都是我蓋的。」、「（交給她支票時的情形？）大部分我支票空白交給他
    ，她開好後會跟我講金額。」等語（詳見原審臺灣臺中地方法院八十九年度訴字
    第二四七八號卷第一九一頁）無訛。、又對於前開四紙支票之所以由被告持以
    向告訴人丁○○調借現金，乃係因被告之夫黃成岳填具發票日、金額後，本欲持
    以向金融機構辦理票據貼現，惟因金融機關告知循環信用額度已滿，而無法辦理
    ，始由黃成岳交由被告持以向告訴人調借現金之情，業據證人黃成岳於原審審理
    時到庭證述無訛，且核與黃成岳於警、偵訊及臺灣臺中地方法院八十八年度自字
    第一二九八號、本院八十九年度上訴字第一三二五號偽造文書案件審理時供述情
    節相符，此業據原審調取臺灣臺中地方法院八十八年度自字第一二九八號、本院
    八十九年度上訴字第一三二五號偽造文書案卷審核屬實。、再按如附表二所示
    之支票六紙，發票人亦均係洪盛惟，且背書亦均分別偽造有「連發交通器材有限
    公司」、「賴連發」之印文，係由黃成岳整理後，交由被告持以向聯邦商業銀行
    臺中分行辦理票據貼現，此亦經臺灣臺中地方法院八十八年度自字第一二九八號
    、本院八十九年度上訴字第一三二五號案件審認明確，此有本院八十九年度上訴
    字第一三二五號刑事判決在卷可稽。是以，證人即被告之夫黃成岳在將洪盛惟之
    支票，即持其偽造之「連發交通器材有限公司」、「賴連發」之印章，在支票後
    背書，其目的即係用以將支票持往金融機關辦理票據貼現之用，尚非即用以持以
    向告訴人丁○○調借現金，嗣因金融機關告知循環信用額度已滿，無法辦理，始
    將如附表一所示之支票，交付予被告，再由被告持以向告訴人丁○○調借現金。
    如是，證人黃成岳於原審審理時證述：「（票交給你太太時印章都蓋好了？）這
    四張票後面連發公司的背書，原來想向銀行票貼，但是銀行給我的循環使用額度
    不夠用，我就很緊張，叫我太太持向丁○○調現，忘了把背書劃掉。」等語（詳
    見原審臺灣臺中地方法院八十九年度訴字第二四七八號卷第一三六頁），即堪予
    採信為真實。從而，縱使被告與黃成岳係屬夫妻關係，亦尚難以被告之夫黃成岳
    將如附表一所示之四紙支票交付予被告持以向告訴人丁○○調借現金之行為，即
    據以推定被告確實知悉前開四紙支票之背書係屬偽造，而認定被告有何行使偽造
    私文書之犯行。
２、另被告持如附表一所示之支票四紙向告訴人調借如附表一所示現金之情，業據被
    告於偵查及本院審理時所供認，且據告訴人丁○○指訴綦詳，並有前開四紙支票
    影本附卷可稽。惟查：、被告於八十八年間，除持如附表一所示之洪盛惟為發
    票人之支票向告訴人丁○○週借現金外，亦另外持如附表三所示之洪盛惟為發票
    人之支票十一紙向告訴人丁○○調借現金，嗣後該等支票亦均獲兌現之情，為告
    訴人丁○○所是認，則以已兌現之金額高達三百九十萬七千元，與未兌現之如附
    表一所示之四紙支票金額一百二十二萬七千元相較為多。、被告亦另外持如附
    表四所示之支票向告訴人丁○○調借現金，嗣後該等支票亦均獲兌現之情，亦為
    告訴人丁○○所是認，則以兌現之金額亦高達一千一百七十一萬四千七百九十九
    元，與未兌現之如附表一所示之四紙支票金額一百二十二萬七千元相較為多，其
    中如附表四編號１７至３４所示支票之票載發票日（八十八年十二月十四日起至
    八十九年三月十日），均係在如附表一所示支票之票載發票日之後（八十八年十
    二月十二日、八十九年一月二十一日、八十九年一月二十七日）。、依被告提
    出之與告訴人丁○○間之資金往來明細，被告與其夫黃成岳所經營之甲合鋼材有
    限公司、岳泰鋼材實業有限公司，自八十二年間起，即陸續持票向告訴人丁○○
    調借現金，兌現之金額高達二億二千五百四十萬三千五百四十九元，而同時支付
    予告訴人丁○○之利息高達二千萬元以上之情，亦為告訴人丁○○所不否認，足
    證被告或其夫黃成岳，與告訴人丁○○間早已存在有密切之資金往來關係，且告
    訴人丁○○亦因此獲致相當之利息收入，彼此間本於互相信賴為基礎，且互蒙其
    利；且在被告與告訴人丁○○密切資金往來關係間，被告早已持有其向證人林碧
    足（洪盛惟之母）所借用之支票，向告訴人丁○○借用現金，且其中大部分均已
    兌現，僅其中四紙如附表一所示之支票未獲兌現而已，足見告訴人丁○○係因其
    與被告或黃成岳間長期調借資金之合意，始行將現金借予被告或黃成岳，並賺取
    相當之利息，而非如告訴人丁○○所指訴係因見如附表一所示支票背面有「連發
    交通器材有限公司」或「賴連發」之背書，誤信「連發交通器材有限公司」或「
    賴連發」之背書非常穩，而在被告央求下，始行將現金借予被告。否則若被告之
    持如附表三所示同樣係洪盛惟為發票之支票向告訴人丁○○調借現金，即存有不
    法所有之意圖，存心詐欺告訴人丁○○，其又何須讓如附表三所示之支票兌現，
    且讓告訴人丁○○賺取相當之利息，從而顯無從執被告持以向告訴人丁○○調借
    現金之如附表一所示四紙支票未兌現，即推定被告自始即存有不法所有之意圖；
    另如附表一所示四支票，係被告分別八十八年八月九日、同年月三十一日、同年
    十月二十一日向告訴人丁○○調借現金，惟在此之後，被告持以向告訴人丁○○
    調借現金之如附表四所示之支票，仍均有兌現，且其日期係至八十九年三月十日
    止。若被告自始即存有不法所有之意圖，則其在如附表一所示之支票不獲兌現後
    ，又何須讓如附表四所示之支票兌現，且金額高達一千一百七十一萬四千七百九
    十九元。是亦無從以被告持以向告訴人丁○○調借現金之如附表一所示四紙支票
    未兌現，即推定被告自始即存有不法所有之意圖。再如附表一編號１、２所示之
    支票，除有「連發交通器材有限公司」或「賴連發」之背書外，尚有被告之背書
    ，此係被告向告訴人丁○○調借現金時，在告訴人丁○○要求下，始由被告背書
    者，此為被告、告訴人丁○○二人所是認。若被告持此二紙支票調借現金時，存
    有不法所有之意圖，被告應無再於支票為背書之必要。
五、綜上，本件有關「連發交通器材有限公司」及「賴連發」之印章，係由被告之夫
    黃成岳一人所偽造，且係由黃成岳將業已偽造好之如附表一所示之支票交付予被
    告，再由被告持以向告訴人丁○○調借現金，則實難以被告為黃成岳之妻，即據
    以推定被告知悉黃成岳有偽造印章及所交付予用以調借現金之支票之背書，係黃
    成岳用偽造印章所偽造，而認定被告有何行使偽造私文書之犯行。被告或黃成岳
    ，與告訴人丁○○間早已存有多年密切資金往來關係，且係互蒙其利，況且除附
    表一所示之支票外，尚有如附表三、四所示之支票，由告訴人丁○○所兌現，就
    其兌現金額相較而言，遠大於如附表一所示支票之金額，就日期而言，更有在如
    附表一所示支票日期之後所兌現，實難僅以如附表一所示四紙支票不獲兌現，即
    推定被告自始即存有不法所有之意圖。末查，民事債務當事人間，若有未依債務
    本旨履行給付之情形，在一般社會經驗而言，原因非一；其因不可歸責之事由無
    法給付，或因合法得對抗他造主張抗辯而拒絕給付，甚至債之關係成立後，始行
    惡意遲延給付，皆有可能，非必出於自始無意給付之詐欺犯罪一端。又刑事被告
    依法不負自證無罪之義務，故在別無積極證據之情形下，自難違反刑事訴訟法第
    一百五十四條之規定，以被告單純債務不履行之狀態，推定被告自始即有不法所
    有之意圖而施用詐術。原審法院以本件並無證據足資證明被告右揭被訴犯行，而
    為被告無罪之諭知，核無違誤，應予維持。
六、原審法院檢察署檢察官上訴意旨略以：本案支票係發票人洪盛惟之母林碧足借予
    被告周轉用一節，業據證人林碧足於原審證述無訛，則被告既明知本案支票係向
    林碧借得無背書之支票以供調現用，並非轉手得來，其將支票交予黃成岳，亦未
    經轉手予第三人，即由黃成岳再交予被告轉向丁○○借款，然此時卻已有連發交
    通器材有限公司及賴連發之背書，則其對於背書來源可疑一情，當應有所認識。
    再被告與黃成岳親為夫妻，且彼等有需調現時，多係由被告出面，此據鼎南工程
    公司代表人丙○○於偵查中供述甚詳，足見被告就其夫妻間之資金調度及往來有
    相當程度之參與，並非一無所悉，而被告自承其向黃成岳詢問時，黃成岳並非告
    知該背書無問題，而係告知被告不要問，以被告與黃成岳夫妻多年，且相當程度
    介入夫妻間之資金調度及往來，對於黃成岳答以不要問一語係何所指，豈有不知
    之理‧是被告對於該背書係黃成岳所偽造一情，實難諉為不知。從而，本件固無
    直接證據證明被告知悉本案支票之背書係偽造，然知悉與否，本係被告內在之主
    觀，除被告自行坦承或有證據證明被告在場親見親聞偽造過程外，本即無法以直
    接證據證明被告確實知情，只能間接證據輔以經驗法則之推斷，證明被告應該知
    情，而本件間接證據輔以經驗法則之推斷，應足以認定被告對於本案支票之背書
    係偽造一情有所認識，則被告仍持該不實背書向告訴人借款，其涉有行使偽造文
    書罪嫌應可認定，原審認本件並無證據證明被告確實知悉該支票係屬偽造，而判
    決被告無罪，容有未洽等語指摘原審判決不當。惟按：果就被告偽造背書一節早
    已知情，被告應無請教黃成岳，而遭黃成岳答以不要問之理，足證被告對偽造背
    書一節尚不知悉，且參諸黃成岳於原審臺灣臺中地方法院九十年三月六日調查時
    即到庭證稱：「這四張票後面都是連發公司的背書，原來向銀行票貼，但是銀行
    給我的額度不夠用，我就很緊張，叫我太太持向丁○○調現，忘了把背書劃掉」
    等語（詳見原審法院八十九年度訴字第二四七八號卷第一三四頁），而被告亦於
    原審九十年三月六日調查時供稱：「偽造文書部分我不知道，是我先生他所為，
    他自首後我才知情，我先生有講過背書後要拿去向別人借錢。」等語（詳見原審
    法院八十九年度訴字第二四七八號卷第一三四頁），按黃成岳即已表明因是銀行
    給伊額度不夠用，致黃成岳向被告表示「不要問」，則被告對於背書係屬偽造，
    經偽造背書之黃成岳答以不要問，則被告應無從知悉上開背書有遭偽造至明。況
    本案前開支票被告於向林碧足借得之後即轉交黃成岳，再由黃成岳去向他人調現
    ，惟如前所述被告於八十八年間，除持如附表一所示之洪盛惟為發票人之支票向
    告訴人丁○○週借現金外，亦另外持如附表三所示之洪盛惟為發票人之支票十一
    紙向告訴人丁○○調借現金，嗣後該等支票亦均獲兌現另外被告亦持如附表四所
    示之支票向告訴人丁○○調借現金，嗣後該等支票亦均獲兌現，亦為告訴人丁○
    ○所是認，則以兌現之金額亦高達一千一百七十一萬四千七百九十九元，以其數
    量、時間，被告顯無從知悉上開四紙支票之背書有遭偽造。原審法院檢察署檢察
    官上訴意旨認被告對於背書來源可疑一節，依間接證據輔以經驗法則之推斷，當
    應有所認識指摘原審判決不當，即無理由，應予駁回。
據上論斷，應依刑事訴訟法第三百六十八條，判決如主文。
本案經檢察官甲○○到庭執行職務。
中      華      民      國      九十     年       十      月    二十五  日
                                    臺灣高等法院臺中分院刑事第三庭
                                        審判長法  官  方  艤  駐
                                                法  官  劉  連  星
                                                法  官  胡  忠  文
右正本證明與原本無異。
檢察官得上訴。
如不服本判決應於收受送達後十日內向本院提出上訴書狀，其未敘述上訴之理由者並
得於提起上訴後十日內向本院補提理由書（均須按他造當事人之人數附繕本）。
                                                書記官  陳  麗  玉
中      華      民      國      九十     年       十      月    二十六  日
附表一：（付款人為華南商業銀行大甲分行）
┌─┬──────┬────┬─────┬─────┬──────┬─────┬──┐
│編│票 載 發 票 │發 票 人│ 票面金額 │偽造之背書│借 款  時 間│ 實借金額 │備註│
│號│日 及 票 號 │        │（新台幣）│          │            │（新台幣）│    │
├─┼──────┼────┼─────┼─────┼──────┼─────┼──┤
│１│年月日│洪盛惟  │四十四萬五│連發交通器│年８月日│四十萬六千│未兌│
│  │SB0000000號 │        │千八百元  │材有限公司│            │九百二七元│現  │
├─┼──────┼────┼─────┼─────┼──────┼─────┼──┤
│２│年月日│洪盛惟  │十一萬元  │賴連發    │年８月９日│九萬九千元│未兌│
│  │SB0000000號 │        │          │          │            │          │現  │
├─┼──────┼────┼─────┼─────┼──────┼─────┼──┤
│３│年１月日│洪盛惟  │二十萬八千│連發交通器│年１０月日│十九萬一千│未兌│
│  │SB0000000號 │        │元        │材有限公司│            │八百六十元│現  │
├─┼──────┼────┼─────┼─────┼──────┼─────┼──┤
│４│年１月日│洪盛惟  │四十六萬三│連發交通器│年１０月日│四二萬五千│未兌│
│  │SB0000000號 │        │千二百元  │材有限公司│            │零三十三元│現  │
├─┴──────┴────┴─────┴─────┴──────┴─────┴──┤
│金額總計：一百二十二萬七千元。                            │
└─────────────────────────────────────────┘
附表二：
┌─┬─────┬────┬────┬─────────┬───────┬────┐
│編│票      載│支票號碼│發 票 人│票面金額（新台幣）│票  貼  銀  行│備    註│
│號│發  票  日│        │        │                  │              │        │
├─┼─────┼────┼────┼─────────┼───────┼────┤
│１│年８月│0000000 │洪盛惟  │十萬元            │聯邦銀行台中分│        │
│  │日        │        │        │                  │行            │        │
├─┼─────┼────┼────┼─────────┼───────┼────┤
│２│年１０月│0000000 │洪盛惟  │十萬九千元        │聯邦銀行台中分│        │
│  │日        │        │        │                  │行            │        │
├─┼─────┼────┼────┼─────────┼───────┼────┤
│３│年月│0000000 │洪盛惟  │二十二萬五千元    │聯邦銀行台中分│        │
│  │日        │        │        │                  │行            │        │
├─┼─────┼────┼────┼─────────┼───────┼────┤
│４│年月│0000000 │洪盛惟  │四十五萬六千三百元│聯邦銀行台中分│        │
│  │日        │        │        │                  │行            │        │
├─┼─────┼────┼────┼─────────┼───────┼────┤
│５│年月│0000000 │洪盛惟  │三十五萬四千元    │聯邦銀行台中分│        │
│  │日        │        │        │                  │行            │        │
├─┼─────┼────┼────┼─────────┼───────┼────┤
│６│年２月１│0000000 │洪盛惟  │四十一萬二千元    │聯邦銀行台中分│        │
│  │日        │        │        │                  │行            │        │
├─┴─────┴────┴────┴─────────┴───────┴────┤
│金額總計：一百六十五萬六千三百元。                                              │
└────────────────────────────────────────┘
附表三：
┌─┬──────┬────┬────┬─────────┬────┐
│編│票        載│支票號碼│發 票 人│票面金額（新台幣）│備    註│
│號│發   票   日│        │        │                  │        │
├─┼──────┼────┼────┼─────────┼────┤
│１│年７月８日│        │洪盛惟  │二十萬元          │已兌現  │
├─┼──────┼────┼────┼─────────┼────┤
│２│年７月日│0000000 │洪盛惟  │四十七萬七千五百元│已兌現  │
├─┼──────┼────┼────┼─────────┼────┤
│３│年８月５日│        │洪盛惟  │十一萬元          │已兌現  │
├─┼──────┼────┼────┼─────────┼────┤
│４│年８月日│0000000 │洪盛惟  │四十五萬三千二百元│已兌現  │
├─┼──────┼────┼────┼─────────┼────┤
│５│年８月日│0000000 │洪盛惟  │二十八萬二千五百元│已兌現  │
├─┼──────┼────┼────┼─────────┼────┤
│６│年８月日│0000000 │洪盛惟  │二十八萬四千三百元│已兌現  │
├─┼──────┼────┼────┼─────────┼────┤
│７│年８月日│0000000 │洪盛惟  │五十二萬三千五百元│已兌現  │
├─┼──────┼────┼────┼─────────┼────┤
│８│年８月日│        │洪盛惟  │二十五萬一千元    │已兌現  │
├─┼──────┼────┼────┼─────────┼────┤
│９│年９月日│0000000 │洪盛惟  │五十四萬七千一百元│已兌現  │
├─┼──────┼────┼────┼─────────┼────┤
│１０│年１０月１０日│0000000 │洪盛惟  │四十五萬二千九百元│已兌現  │
├─┼──────┼────┼────┼─────────┼────┤
││年月日│0000000 │洪盛惟  │三十二萬五千元    │已兌現  │
├─┴──────┴────┴────┴─────────┴────┤
│金額總計：三百九十萬七千元。                                      │
└─────────────────────────────────┘
附表四：
┌─┬──────┬────┬────┬───────────┬────┐
│編│票        載│支票號碼│發 票 人│票     面     金    額│備    註│
│號│發   票   日│        │        │（新      台      幣）│        │
├─┼──────┼────┼────┼───────────┼────┤
│１│年１０月日│        │晁誠公司│五十三萬元            │已兌現  │
├─┼──────┼────┼────┼───────────┼────┤
│２│年月５日│        │同右    │四十萬七千五百六十元  │已兌現  │
├─┼──────┼────┼────┼───────────┼────┤
│３│年月日│        │同右    │三十八萬二千六百元    │已兌現  │
├─┼──────┼────┼────┼───────────┼────┤
│４│年月日│0000000 │洪盛惟  │三十二萬五千元        │已兌現  │
├─┼──────┼────┼────┼───────────┼────┤
│５│年月日│        │中宜公司│四萬七千六百元十元    │已兌現  │
├─┼──────┼────┼────┼───────────┼────┤
│６│年月日│0000000 │同右    │三十二萬六千六百六十元│已兌現  │
├─┼──────┼────┼────┼───────────┼────┤
│７│年月日│        │晁誠公司│四十二萬二千八百元    │已兌現  │
├─┼──────┼────┼────┼───────────┼────┤
│８│年月日│        │同右    │四十萬八千三百元      │已兌現  │
├─┼──────┼────┼────┼───────────┼────┤
│９│年月日│0000000 │佑鴻公司│二十二萬八千三百元    │已兌現  │
├─┼──────┼────┼────┼───────────┼────┤
│１０│年月日│        │晁誠公司│四十二萬五千九百八十元│已兌現  │
├─┼──────┼────┼────┼───────────┼────┤
││年月５日│        │同右    │四十八萬五千二百三十元│已兌現  │
├─┼──────┼────┼────┼───────────┼────┤
││年月１０日│0000000 │力致公司│十九萬一千九百十四元  │已兌現  │
├─┼──────┼────┼────┼───────────┼────┤
││年月日│0000000 │宏輝公司│十二萬九千五百元      │已兌現  │
├─┼──────┼────┼────┼───────────┼────┤
││年月１０日│0000000 │中宜公司│四十二萬六千六百三十七│已兌現  │
│  │            │        │        │元                    │        │
├─┼──────┼────┼────┼───────────┼────┤
││年月５日│0000000 │宇劭公司│四十五萬元            │已兌現  │
├─┼──────┼────┼────┼───────────┼────┤
││年月５日│0000000 │同右    │十萬五千六百九十元    │已兌現  │
├─┼──────┼────┼────┼───────────┼────┤
││年月日│        │瑾翊公司│五十三萬一千六百元    │已兌現  │
├─┼──────┼────┼────┼───────────┼────┤
││年月日│        │晁誠公司│四十萬二千六百元      │已兌現  │
├─┼──────┼────┼────┼───────────┼────┤
││年月日│        │同右    │四十萬零八百元        │已兌現  │
├─┼──────┼────┼────┼───────────┼────┤
││年１月２日│        │宇劭公司│三十二萬五千七百元    │已兌現  │
├─┼──────┼────┼────┼───────────┼────┤
││年１月日│        │力偉公司│三萬二千五百四十七元  │已兌現  │
├─┼──────┼────┼────┼───────────┼────┤
││年１月日│        │瑾翊公司│四十二萬六千七百六十元│已兌現  │
├─┼──────┼────┼────┼───────────┼────┤
││年１月日│        │中宜公司│六十三萬零二百元      │已兌現  │
├─┼──────┼────┼────┼───────────┼────┤
││年１月５日│        │鉅揚公司│五十萬元              │已兌現  │
├─┼──────┼────┼────┼───────────┼────┤
││年１月５日│0000000 │宇劭公司│四十五萬三千三百元    │已兌現  │
├─┼──────┼────┼────┼───────────┼────┤
││年１月日│        │瑾翊公司│四十七萬六千三百元    │已兌現  │
├─┼──────┼────┼────┼───────────┼────┤
││年１月日│        │同右    │四十八萬五千三百三十元│已兌現  │
├─┼──────┼────┼────┼───────────┼────┤
││年２月６日│        │力偉公司│七萬五千三百十五元    │已兌現  │
├─┼──────┼────┼────┼───────────┼────┤
││年２月日│        │瑾翊公司│四十八萬二千元        │已兌現  │
├─┼──────┼────┼────┼───────────┼────┤
││年２月日│        │中宜公司│五十萬三千五百二十五元│已兌現  │
├─┼──────┼────┼────┼───────────┼────┤
││年２月日│0000000 │佑鴻公司│十九萬三千九百元      │已兌現  │
├─┼──────┼────┼────┼───────────┼────┤
││年２月日│0000000 │南育公司│九萬三千六百元        │已兌現  │
├─┼──────┼────┼────┼───────────┼────┤
││年２月日│0000000 │中宜公司│二十四萬六千六百七十九│已兌現  │
│  │            │        │        │元                    │        │
├─┼──────┼────┼────┼───────────┼────┤
││年３月１０日│0000000 │同右    │十六萬零八百七十二元  │已兌現  │
├─┴──────┴────┴────┴───────────┴────┤
│金額總計：一千一百七十一萬四千七百九十九元。                          │
└───────────────────────────────────┘
                                                                        Ｉ


司法院資訊處製作；財團法人民間司法改革基金會備份。
